臺灣高雄地方法院刑事判決　　　　　　　96年度訴字第2311號
公　訴　人　臺灣高雄地方法院檢察署檢察官
被　　　告　乙○○
上列被告因毒品危害防制條例案件，經檢察官提起公訴（96年度
毒偵字第4153號），本院判決如下：
    主  文
乙○○施用第一級毒品，累犯，處有期徒刑拾月，減為有期徒刑
伍月，扣案之第一級毒品海洛因壹包（檢驗前淨重零點壹柒陸公
克、檢驗後淨重零點壹肆壹公克），沒收銷燬之。又施用第二級
毒品，累犯，處有期徒刑伍月，減為有期徒刑二月又十五日。應
執行有期徒刑柒月，扣案之第一級毒品海洛因壹包（檢驗前淨重
零點壹柒陸公克、檢驗後淨重零點壹肆壹公克），沒收銷燬之。
    事  實
一、乙○○前於民國90年間因施用毒品案件，經本院以90年度毒
    聲字第6245號裁定送勒戒處所觀察、勒戒後，認有繼續施用
    毒品之傾向，經本院以90年度毒聲字第7006號裁定令入戒治
    處所施以強制戒治，嗣經裁定停止戒治，所餘戒治期間付保
    護管束，於91年11月20日保護管束期滿未經撤銷而視為已執
    行完畢，由台灣高雄地方法院檢察署檢察官於91年12月18日
    以91年度戒毒偵字第1108號為不起訴處分確定；又因施用毒
    品案件，經本院以93年度訴字第697 號判處有期徒刑7 月、
    3 月，並定其應執行刑為有期徒刑9 月確定；再因強盜案件
    ，經本院以93年度易字第758 號判處有期徒刑8 月確定，上
    開3 案嗣經裁定定其應執行刑為有期徒刑1 年4 月確定；復
    因施用毒品案件，經本院以94年度訴字第736 號判處有期徒
    刑8 月、4 月，並定其應執行刑為有期徒刑10月確定，上開
    數案經合併執行，於95年6 月13日縮短刑期假釋出監，假釋
    期間並付保護管束，於95年10月23日保護管束期滿未經撤銷
    假釋視為已執行完畢。猶不知戒絕毒癮，明知海洛因及甲基
    安非他命分別係毒品危害防制條例第2 條第2 項第1 款及第
    2 款所分別明定之第一級毒品及第二級毒品，不得持有、施
    用，竟於強制戒治執行完畢釋放後5 年內，再犯上開施用毒
    品罪，並經判刑確定後，仍不知警惕，復基於施用第一級毒
    品海洛因之犯意，於96年4 月17日18、19時許，在高雄市○
    ○區○○路83巷33弄19號住處，以將第一級毒品海洛因摻入
    香菸內吸食之方式，施用第一級毒品海洛因1 次；另基於施
    用第二級毒品甲基安非他命之犯意，於96年4 月17日中午某
    時，在上開處所，以將第二級毒品甲基安非他命放置於玻璃
    球內點火燒烤吸食煙氣之方式，施用第二級毒品甲基安非他
    命1 次。嗣於96年4 月17日21時許，在上開住處，因警方偵
    辦另案竊盜案件，徵得乙○○同意搜索上開處所，當場扣得
    第一級毒品海洛因1 包（檢驗前淨重0.176 公克、檢驗後淨
    重0.141 公克），並徵得其同意採集尿液送驗，結果呈嗎啡
    及甲基安非他命陽性反應，始悉上情。
二、案經高雄市政府警察局左營分局報請臺灣高雄地方法院檢察
    署檢察官偵查起訴，經被告為有罪之陳述後，本院裁定依簡
    式審判程序審理。
    理  由
一、按被告乙○○所為係犯死刑、無期徒刑、最輕本刑為3 年以
    上有期徒刑以外之罪，其於準備程序中就被訴事實為有罪之
    陳述，經受命法官告知簡式審判程序之旨，並聽取公訴人、
    被告之意見後，本院合議庭認為適宜由受命法官獨任進行簡
    式審判程序，依刑事訴訟法第273 條之1 第1 項規定，裁定
    由受命法官獨任進行審判程序，合先敘明。
二、上揭事實，業據被告於本院審理時供承不諱，且被告於96年
    4 月17日21時許，為警查獲後所採集之尿液，經送檢驗之結
    果，呈嗎啡及甲基安非他命陽性反應，有高雄市立凱旋醫院
    96年4 月30日A00000000 號濫用藥物尿液檢驗報告及高雄市
    政府警察局左營分局毒品案件嫌疑人尿液代碼與姓名對照表
    各1 紙附卷可稽，而扣案之第一級毒品海洛因1 包（檢驗前
    淨重0.176 公克、檢驗後淨重0.141 公克），經送請高雄市
    立凱旋醫院檢驗結果，呈海洛因陽性反應，亦有該院96年4
    月30日高市凱醫驗字第3987號濫用藥物成品檢驗鑑定書1 紙
    在卷可稽。是被告之任意性自白核與事實相符，就其施用第
    二級毒品甲基安非他命之部分並堪認與起訴事實為同一事實
    ，洵堪採為論罪科刑之依據。本案事證明確，被告上開施用
    毒品犯行，堪以認定。
三、按觀察、勒戒或強制戒治執行完畢釋放後，5 年內再犯毒品
    危害防制條例第10條施用毒品之罪者，應依法追訴，毒品危
    害防制條例第23條第2 項定有明文。本件被告經本院裁定送
    觀察、勒戒及強制戒治，嗣經停止戒治所餘期間付保護管束
    ，於91年11月20日保護管束期滿未經撤銷而視為已執行完畢
    ，由台灣高雄地方法院檢察署檢察官以91年度戒毒偵字第11
    08號為不起訴處分確定乙節，此有臺灣高雄地方法院檢察署
    刑案資料查註紀錄表、全國施用毒品案件紀錄表及臺灣高等
    法院被告前案紀錄表等件在卷可參，是被告於送強制戒治執
    行完畢釋放後，5 年內再犯本件施用毒品罪行，依前開法條
    之規定，應依法追訴，本院就被告本件施用毒品犯行，自得
    依法論罪科刑。
四、核被告所為，係犯毒品危害防制條例第10條第1 項之施用第
    一級毒品海洛因罪及同條第2 項之施用第二級毒品甲基安非
    他命罪。其持有第一級毒品海洛因及第二級毒品甲基安非他
    命之低度行為，分別為施用第一級毒品海洛因及第二級毒品
    甲基安非他命之高度行為所吸收，不另論罪。又被告所犯施
    用第一級毒品海洛因及第二級毒品甲基安非他命之犯行，犯
    意各別，罪名有異，構成要件不同，應予分論併罰。再被告
    因施用毒品案件，經本院以93年度訴字第697 號判處有期徒
    刑7 月、3 月，並定其應執行刑為有期徒刑9 月確定；再因
    強盜案件，經本院以93年度易字第758 號判處有期徒刑8 月
    確定，上開3 案嗣經裁定定其應執行刑為有期徒刑1 年4 月
    確定；復因施用毒品案件，經本院以94年度訴字第736 號判
    處有期徒刑8 月、4 月，並定其應執行刑為有期徒刑10月確
    定，上開數案經合併執行，於95年6 月13日縮短刑期假釋出
    監，假釋期間並付保護管束，於95年10月23日保護管束期滿
    未經撤銷假釋視為已執行完畢，此有臺灣高等法院被告前案
    紀錄表可按，其於上開應執行之有期徒刑執行完畢後5 年以
    內，故意再犯本件有期徒刑以上之罪，為累犯，各應依法加
    重其刑。爰審酌被告經觀察、勒戒及強制戒治並多次判決處
    刑後，仍未能戒絕其毒癮而再次違犯施用毒品罪，足證前開
    保安處分措施及處刑均已難矯治其惡性，惟念其於犯罪後坦
    承犯行及所犯為自戕行為，並本次之施用次數僅有1 次等一
    切情狀，分別量處如主文所示之刑，又本案被告犯罪時間均
    在96年4 月24日以前，所犯之罪非屬中華民國96年罪犯減刑
    條例第3 條所定不得予以減刑之列，應均減其宣告刑二分之
    一，故爰依法減刑後合併定其應執行刑如主文所示。至扣案
    之第一級毒品海洛因1 包（檢驗前淨重0.176 公克、檢驗後
    淨重0.141 公克），經送驗結果，呈海洛因陽性反應，業如
    前述，其包裝袋因包覆毒品，其上顯留有該毒品之殘渣，而
    與其上殘留之毒品，衡情已難以分析剝離，亦無析離實益，
    當應整體視為毒品，不問屬於犯人與否，應依毒品危害防制
    條例第18條第1 項前段之規定宣告沒收銷燬之。
據上論斷，應依刑事訴訟法第273 條之1 第1 項、第299 條第1
項前段，毒品危害防制條例第10條第1 項、第2 項、第18條第1
項，刑法第11條、第47條第1 項、第51條第5 款，中華民國96年
罪犯減刑條例第2 條第1 項第3款、第7條規定，判決如主文。
本案經檢察官甲○○到庭執行職務。
中　　華　　民　　國　　96　　年　　9　　月　   17　　日
                  刑事第十三庭  法　官  郭宜芳
以上正本證明與原本無異。
如不服本判決，應於判決送達後10日內，向本院提出上訴狀。
中　　華　　民　　國　　96　　年　　9　　月　 　17 　日
                                書記官  何承育
附錄本判決論罪法條全文：
毒品危害防制條例第10條：
施用第一級毒品者，處6月以上5年以下有期徒刑。
施用第二級毒品者，處3年以下有期徒刑。
